【裁判字號】    98,消債更,140
【裁判日期】    980610
【裁判案由】    更生
【裁判全文】
臺灣桃園地方法院民事裁定           98年度消債更字第140號
聲  請  人
即  債務人  甲○○
                        號4樓.
上列當事人聲請消費者債務清理事件，本院裁定如下：
    主  文
債務人甲○○自民國98年6 月12日下午5 時起開始更生程序。
命司法事務官進行本件更生程序。
聲請人其餘聲請駁回。
    理  由
一、按法院開始更生程序之裁定，應載明其年、月、日、時，並
    即時發生效力。再法院裁定開始更生或清算程序後，得命司
    法事務官，進行更生或清算程序，必要時，得選任律師、會
    計師或其他適當之自然人或法人一人為監督人或管理人。消
    費者債務清理條例第45條第1 項、第16條第1 項分別定有明
    文。
二、聲請意旨略以：聲請人積欠各銀行無擔保債務共新台幣（下
    同）1,070,000 元，因有不能清償債務情事，於民國95年間
    曾依「中華民國銀行公會會員辦理消費金融案件無擔保債務
    協商機制」，以書面向最大債權金融機構台新國際銀行請求
    協商債務清償方案，經協商成立，協商條件為每月還款信用
    貸款部分為18,000元（另有房屋貸款部分為12,000元），因
    聲請人事後工作收入僅有28,000元，以致無法依協商條件履
    行繳款，而聲請人除須履行協商條件外，每月並須扶養父親
    ，日常生活支出約10,000元（含水電、膳食、交通、勞健保
    費等），是聲請人每月收入僅有28,000元，扣除每月平均日
    常生活費用支出10,000元後，實法清償每月共高達3 萬元之
    還款金額，是聲請人無力償還協商金額而毀諾，此情事並非
    聲請人主觀上惡意不履行協議，而是客觀上有不可歸責之事
    由發生，又聲請人無擔保或無優先權之債務總額並未逾1,20
    0 萬元，復未經法院裁定開始清算程序或宣告破產，爰聲請
    更生等語。
三、查聲請人主張之事由，已據其提出戶籍謄本、債權人清冊、
    97年度綜合所得稅結算申報所得資料參考清單單、財產歸屬
    資料清單、前置協商不成立通知書、花旗銀行綜合月結單、
    桃園縣政府身心障礙者生活補助費公函、薪資通知單、存摺
    紀錄等影本為證，核與其陳述相符；另聲請人陳報其與父親
    二人每月之日常生活開支共約10,000元，衡之一般社會常情
    ，此筆開支，顯屬節簡生活之支出，且聲請人係因工作收入
    減少（僅有28,000元），以致無法清償每月之房屋貸款12,0
    00元、信用貸款18,000元之債務，是本院認其情形與消費者
    債務清理條例第3 條規定有不能清償債務或不能清償之虞者
    之規定相符。此外，聲請人又無消費者債務清理條第6 條第
    3 項、第8 條或第46條各款所定駁回更生聲請之事由存在，
    是本件聲請更生，洵屬有據，應予允許，並依首揭規定命司
    法事務官進行本件更生程序，爰裁定如主文。
四、按法院就更生或清算之聲請為裁定前，得因利害關係人之聲
    請或依職權，以裁定為保全債務人財產、限制債權人對於債
    務人行使債權，及停止對於債務人財產強制執行程序之保全
    處分，消費者債務清理條例第19條第1 項第1 、2 、3 款定
    有明文。另消費者債務清理條例第48條第2 項規定，法院裁
    定開始更生程序後，對於債務人不得開始或繼續訴訟及強制
    執行程序。聲請人雖聲請保全處分，惟本院既准予更生之聲
    請，揆諸前揭條文規定，對債務人之訴訟及強制執行程序即
    受限制，因此顯無再予裁定保全處分之必要，故聲請人此部
    分保全處分之聲請，已無必要，應予駁回，爰裁定如主文第
    3 項所示。
中    華    民    國    98    年    6     月    10    日
                  民事第一庭  法  官  潘進柳
上為正本係照原本作成
本件不得抗告
本裁定已於98年6月12日下午5時公告。
中    華    民    國    98    年    6     月    10    日
                              書記官  谷貞豫


司法院資訊處製作；財團法人民間司法改革基金會備份。
